# 求助陈版及各位老师，已计提的存货跌价准备转回问题

提问人：titansandy 时间：2019-02-11 11:49:06
企业有一批滞销商品，已计提跌价准备。但是在 2018 年度决定转为研发物资领用，因此转回了该部分的跌价准备。
1 ）会计上这样的转回是否合理？从审计角度需要客户提供什么样的资料来验证该转回的合理性？
2 ）由于研发费用涉及 75% 的加计扣除，税务上是否存在风险？
非常感谢！

回答人：chenyiwei
1 、会计上，不建议因为将该批滞销商品转为研发领用就转回原先计提的跌价准备，而应以扣除跌价准备后的账面价值转入研发支出。这是因为：研发支出对应的经济利益很难直接衡量（即使该项研发支出满足资本化条件），故无法判断改变用途后该存货可产生的经济利益流入是否增加。
2 、税务上，因为原先计提的跌价准备没有在税前扣除，因此税务上转入研发费用的金额仍是其初始成本，相应地加计扣除额也按照实际成本为基数确定。